pl: Styl montażu mechanizmu zapadkowego: Na zacisk; Ręczny; Montowany (stojak/uchwyt); Wielopunktowy (wiele opcji montażu); Na blacie/na podstawie; Inne
sl-SI: Stil montaže zaskočnega mehanizma: Na objemko; Ročna; Montirana (stojalo/držalo); Večnamenska pritrditev (več možnosti); Namizna/montirana na podnožje; Drugo
nl: Ratelbevestigingsstijl: Klem; Draagbaar; Gemonteerd (standaard/houder); Multimontage (meerdere opties); Tafelblad/voet gemonteerd; Overig
nb: Monteringsstil for skralle: Klemme; Håndholdt; Montert (stativ/holder); Flermontering (flere alternativer); Bordplate-/basemontert; Annet
it: Stile di montaggio con cricchetto: A morsetto; Portatile; Montata (su supporto/stand); Montaggio multiplo (più opzioni); Da tavolo/su base; Altro
tr: Mandallı montaj stili: Kelepçeli; Elde taşınabilir; Monteli (stant/tutucu); Çoklu montaj (birden fazla seçenek); Masaüstü/tabana monteli; Diğer
hr-HR: Stil montaže čegrtaljke: Na stezaljku; Ručno; Montirano (stalak/držač); Višestruka montaža (više opcija); Stolno / montaža na bazu; Ostalo
sv: Typ av montering för spärrmekanism: Fastsatt med klämma; Handhållen; Monterad (stativ/hållare); Flerfäste (flera alternativ); Bords-/basmonterad; Övrigt
hu: Racsni rögzítési stílusa: Rászorítható; Kézi; Felszerelt (állvány/tartó); Többféle rögzítés (több lehetőség); Asztali/alapra szerelt; Egyéb
pt-BR: Matraca, estilo de montagem: De fixação; Portátil; Montado (suporte); Montagem múltipla (múltiplas opções); Mesa/montado na base; Outros
zh-CN: 棘轮安装样式: 夹扣式; 手持式; 安装式（支架/底座）; 多重安装（多种选项）; 桌面/底座安装; 其他
de: Anbringungsart der Ratsche: Zum Anklemmen; Handgerät; Montiert (Ständer/Halterung); Mehrfachbefestigung (mehrere Optionen); Tisch-/sockelmontiert; Sonstige
ko: 라쳇 장착 스타일: 클램프형; 핸드헬드; 장착형(스탠드/홀더); 다중 마운트(다양한 옵션); 탁상용/베이스 장착형; 기타
sk-SK: Typ montáže račne: Na svorku; Do ruky; Namontované (stojan/držiak); Viacúčelový držiak (viacero možností); Na stôl/na základňu; Iné
zh-TW: 棘輪安裝樣式: 夾扣式; 手持式; 安裝式 (支架/固定座); 多重安裝 (多種選項); 桌面/底座安裝; 其他
cs: Styl montáže ráčny: Nacvakávací / svorková; Do ruky; S montáží (stojan/držák); Vícenásobná montáž (více možností); Na stůl / k montáži na základnu; Ostatní
ru: Стиль крепления трещотки: На струбцине; Ручной; На креплении (стойка/держатель); Мультикрепление (несколько вариантов); Настольный/на подставке; Другое
ja: ラチェットマウントスタイル: クランプオン; ハンドヘルド; マウント (スタンド/ホルダー); マルチマウント (複数のオプション); 卓上/ベースマウント; その他
el: Τρόπος στερέωσης καστάνιας: Με σφιγκτήρα; Χειρός; Τοποθετημένη (βάση/στήριγμα); Πολλαπλών βάσεων (πολλαπλές επιλογές); Επιτραπέζια / τοποθέτηση σε βάση; Άλλο
da: Monteringsstil for skralde: Montering med klemme; Håndholdt; Monteret (stativ/holder); Flere monteringsmuligheder; Monteret på bord/base; Andet
ro-RO: Stil de montare cu clichet: Prindere cu clemă; Portabil; Montat (suport/stativ); Montare multiplă (mai multe opțiuni); De masă/montat pe bază; Altele
fr: Fixation à cliquet: À pince; Portatif; Monté (support/socle); Montage multiple (plusieurs options); Sur table/monté sur base; Autre
lt-LT: Tvirtinimo su fiksatoriumi būdas: Prisegama sąvarža; Rankinis; Tvirtinama (stovas / laikiklis); Daugybinio tvirtinimo (kelios parinktys); Tvirtinama ant stalo / pagrindo; Kita
pt-PT: Tipo de montagem da catraca: Com grampo; Portátil; Montado (suporte/base); Montagem múltipla (várias opções); De mesa/montagem na base; Outro
vi: Kiểu lắp đặt sử dụng cơ chế bánh cóc: Gắn kẹp; Cầm tay; Gắn cố định (giá/đế); Gắn đa năng (nhiều tùy chọn); Trên bàn/Gắn đế; Khác
fi: Räikän asennustyyli: Kiinnitettävä (puristin); Kädessä pidettävä; Asennettu (teline/pidike); Moniasennus (useita vaihtoehtoja); Pöytätaso- / jalusta-asenteinen; Muu
bg-BG: Стил на монтаж на тресчотката: Със скоба; Ръчен; Монтиран (стойка/държач); Мулти-монтаж (множество опции); Настолен/монтиран на основа; Други
en: Ratchet mounting style: Clamp-on; Handheld; Mounted (stand/holder); Multi-mount (multiple options); Tabletop/base-mounted; Other
es: Estilo de montaje del trinquete: Con abrazadera; De mano; Montado (soporte/base); Montaje múltiple (múltiples opciones); De mesa/montado en base; Otro
th: รูปแบบการติดตั้งแบบแรตเช็ต: แบบหนีบ; แบบพกพา/ถือ; ติดตั้ง (ขาตั้ง/ที่วาง); ติดตั้งหลายแบบ (มีหลายตัวเลือก); ตั้งโต๊ะ/ยึดกับฐาน; อื่นๆ